# 请教陈版，关于新准则下一般商贸企业销售佣金计入合同取得成本问题

提问人：wx_5dabac0f77 时间：2019-10-26 06:30:10
第二十八条企业为取得合同发生的增量成本预期能够收回的，应当作为合同取得成本确认为一项资产；但是，该资产摊销期限不超过一年的，可以在发生时计入当期损益。
增量成本，是指企业不取得合同就不会发生的成本（如销售佣金等）。
企业为取得合同发生的、除预期能够收回的增量成本之外的其他支出（如无论是否取得合同均会发生的差旅费等），应当在发生时计入当期损益，但是，明确由客户承担的除外。
第二十九条按照本准则第二十六条和第二十八条规定确认的资产（以下简称“与合同成本有关的资产”），应当采用与该资产相关的商品收入确认相同的基础进行摊销，计入当期损益。
针对新收入准则第 28 及 29 条的描述有以下疑问：
1. 当主体是货物贸易企业，根据第 29 条的规定 “应当采用该资产相关的商品收入确认相同的基础进行摊销”，并基于货物贸易企业交易习惯来说多数都是采取控制权转移时点来确认收入。那么既然是基于时点确认收入就应该不会再存在收入准则 28 条的摊销了吧？
2. 如果基于时点来确认收入的还能摊销的话，应当怎样摊销
3. 如何判断该增量成本是否能够资本化？除佣金外如什么样的支出？
4. 该佣金是否需要订单真实发生才能资本化？或者说如果该笔支出打水漂了是否就只能费用化？
5. 若对于前期需要大量商务往来的支出，取得客户长期合作购销关系（日后获得无数笔对此客户的销售合同），是否属于增量成本，如果是则如何将前期支出分配至后期合同从而进行摊销？
6. 日后摊销是否只能计入销售费用，能否计入成本，甚至直接抵减销售收入？

回答人：chenyiwei
1 、这里的 “摊销” 不一定是完全按年限平均，因此在一个时点确认收入时，也会存在 “摊销” 问题（只要收入是分次确认的）。当然，因为准则规定“该资产摊销期限不超过一年的，可以在发生时计入当期损益”，因此实务中这个问题并不明显。
2 、根据所取得的合同的预计总收入，按收入实现进度摊销。
3 、理论上包括所有的符合 “增量成本” 定义的支出，即可以证明专为取得该特定合同而发生，如果该合同未能取得就不会发生或无需支付的支出。佣金是最典型的例子，如有其他类似的 “不成功签约就不支付” 的中介机构费用和其他手续费，也可以归入此类。当然，资本化的前提是确保该合同的毛利足以消化该支出。
4 、合同取得成本的资本化，只要求该合同预期能够履行，如果最终未能履行，则对其计提减值准备或直接核销处理。
5 、不建议作为增量成本，因为所对应的并不是单项具体的可执行合同，这类框架合同本身通常不符合准则第五条对合同成立的认定标准。而且，此类支出很难证明是专门针对某个特定合同而发生的。
6 、日后摊销只能计入销售费用。